el: Τέχνες & Ψυχαγωγία > Χόμπι & Δημιουργικές Τέχνες > Τέχνες & Χειροτεχνίες > Υλικά τέχνης & χειροτεχνίας > Σχήματα & βάσεις χειροτεχνίας: Αφρώδη υλικά χειροτεχνίας & Styrofoam; Ξύλο χειροτεχνίας και σχήματα; Σχήματα χαρτοπολτού; Στεφάνια και κορνίζες λουλουδιών
it: Arte e svago > Hobby e arti creative > Artigianato e hobby > Materiali per hobby e artigianato > Forme e basi per attività creative: Schiuma e polistirolo per articoli artistici realizzati a mano; Forme e legno per attività creative; Forme per cartapesta; Cornici floreali e ghirlande
zh-CN: 艺术与娱乐 > 爱好/艺术创作 > 手工艺品 > 手工艺材料 > 手工艺形状与基座: 工艺泡沫/塑料泡沫; 手工艺木片/形状; 混凝纸模型; 花环与花框
pl: Sztuka i rozrywka > Hobby i sztuki piękne > Sztuka i rękodzieło > Materiały dla artystów i rękodzielników > Kształty i bazy: Rękodzieło z piany i styropianu; Drewno i kształty; Kształty z masy papierowej; Wieńce i ramki z kwiatów
bg-BG: Изкуства и развлечения > Хобита и творчески изкуства > Изкуства и творчество > Творчески материали > Форми и основи за изработка: Гумирана пяна и стиропор за творчество; Дърво и формички за творчество; Формички от папиемаше; Венци и рамки от цветя
sv: Konst och underhållning > Hobby och skapande > Hantverk och hobbyer > Hobbymaterial > Hobbyformar och -baser: Skumgummi och frigolit för hantverk; Hantverksträ och hantverksformar; Papier-maché-formar; Ramar för krans- och blomarrangemang
fi: Taide ja viihde > Harrastukset ja taiteet > Taide ja askartelu > Askartelumateriaalit > Askartelukuviot ja -pohjat: Askarteluvaahtomuovi ja -styrox; Askartelupuu ja -kuviot; Paperimassamuodot; Seppele- ja kranssikehikot
vi: Nghệ thuật và giải trí > Sở thích và nghệ thuật sáng tạo > Đồ thủ công mỹ nghệ > Vật liệu nghệ thuật & thủ công mỹ nghệ > Mẫu & khuôn thủ công: Giấy xốp thủ công và mút xốp styrofoam; Gỗ & Hình thủ công; Tạo hình từ giấy bồi; Khung tết hoa và vòng hoa
de: Kunst & Unterhaltung > Hobby & Kunst > Kunsthandwerk & Hobby > Kunst- & Bastelmaterialien > Formen & Rohlinge für Kunstarbeiten: Moosgummi & Styropor; Holz & Formen für Kunstarbeiten; Pappmaschee-Formen; Kranz- & Gesteckunterlagen
nb: Kunst og underholdning > Hobby og kreativitet > Kunst og håndverk > Kunst- og håndverksmaterialer > Former og baser: Skum og isopor; Tre og former; Papirmasjéformer; Krans- og blomsterrammer
pt-BR: Artes e entretenimento > Hobbies e artes > Arte e artesanato > Materiais de arte e de artesanato > Fôrmas e bases para artesanato: Espuma e isopor para artesanato; Madeiras e fôrmas para artesanato; Fôrmas para papel machê; Quadros florais e guirlandas
hr-HR: Umjetnost i zabava > Hobiji i kreativne umjetnosti > Umjetnost i rukotvorine > Materijali za umjetnost i rukotvorine > Oblici i baze za rukotvorine: Pjena i stiropor za rukotvorine; Drvo i oblici za rukotvorine; Oblici kaširanog proizvoda; Vijenci i cvjetni okviri
ko: 아트/엔터테인먼트 > 취미/예술 > 미술/공예 > 미술/공예 재료 > 공예 모양틀/바탕: 공예용 폼/스티로폼; 공예용 목재/모양틀; 종이 반죽 모양틀; 화환/화관 프레임
th: ศิลปะและความบันเทิง > งานอดิเรกและศิลปะสร้างสรรค์ > ศิลปะและงานฝีมือ > วัสดุงานศิลปะและงานฝีมือ > รูปร่างและฐานสำหรับงานฝีมือ: โฟมงานฝีมือและสไตโรโฟม; ไม้และไม้ที่เป็นรูปร่างสำหรับงานฝีมือ; รูปร่างของเปเปอร์มาเช่; กรอบสำหรับพวงดอกไม้และดอกไม้
hu: Művészet és szórakoztatás > Hobbik és kreatív művészet > Művészet és barkácsolás > Művészeti és kézműves anyagok > Kézműves formák és alapok: Kézműves hab és hungarocell; Kézműves fa és formák; Papírmasé-formák; Koszorú és virágos keretek
sl-SI: Kultura in zabava > Hobiji in ustvarjalne umetnosti > Umetnost in ročna dela > Materiali za umetniško ustvarjanje in ročna dela > Oblike in osnove za ročna dela: Pena in stiropor za ročna dela; Les in oblike za ročna dela; Oblike za papirmaše; Okvirji za venčke in cvetlice
da: Kunst og underholdning > Hobby og håndarbejde > Håndarbejde og hobby > Materialer til håndarbejde og hobby > Forme og skabeloner til håndarbejde: Håndarbejde – flamingo og skum; Træ og forme til håndarbejde; Forme af papmaché; Kranse og rammer til blomsterdekorationer
zh-TW: 藝術/娛樂 > 嗜好和創作藝術 > 藝術品和手工藝品 > 藝術/手作材料 > 手工藝造型和底座: 勞作泡棉和保麗龍; 雕刻用木材; 混凝紙造型; 花圈用底圈
sk-SK: Umenie a zábava > Záľuby a tvorivé dielne > Výtvarná dielňa > Materiály pre výtvarnú dielňu > Kreatívne tvary: Kreatívny penový polystyrén; Kreatívne drevené tvary; Tvary pomocou techniky papier mache; Rámy na vence a kvety
ja: 芸術・エンターテイメント > 趣味・コレクション > クラフト・アート > アート・クラフト用素材 > クラフト用型紙: ウレタンフォーム・発泡スチロール; クラフト用木材; 張り子の型; 花輪・花枠
ru: Искусство и развлечения > Хобби и творчество > Искусство и рукоделие > Материалы для художественных работ и рукоделия > Заготовки и основы для рукоделия: Поролон и пенопласт; Деревянные элементы и заготовки для рукоделия; Заготовки из папье-маше; Каркасы для венков и букетов
nl: Kunst en entertainment > Hobby's en creatieve vaardigheden > Handwerk en hobby's > Handwerk- en hobbymaterialen > Hobbyvormen en -ondergronden: Handwerkschuim en piepschuim; Hout en vormen voor hobbygebruik; Vormen van papier-maché; Kransen en bloemendragers
lt-LT: Menai ir pramogos > Hobiai ir menai > Menai ir amatai > Menų ir amatų medžiagos > Rankdarbių formos ir pagrindai: Putplastis rankdarbiams; Mediena ir formos rankdarbiams; Papjė mašė formos; Vainikų ir gėlių rėmeliai
cs: Umění a zábava > Hobby, hudba a výtvarné umění > Řemesla a koníčky > Materiál pro umění a řemesla > Tvary a základy pro hobby techniky: Výrobky z pěny a polystyrenu; Dřevěné odřezky pro hobby využití; Tvary z papier maché; Základy na výrobu věnců a floristiku
en: Arts & Entertainment > Hobbies & Creative Arts > Arts & Crafts > Art & Crafting Materials > Craft Shapes & Bases: Craft Foam & Styrofoam; Craft Wood & Shapes; Papier Mache Shapes; Wreath & Floral Frames
tr: Sanat ve Eğlence > Hobiler ve Sanatsal Çalışmalar > Sanatlar ve El İşleri > Sanat ve El İşleri Malzemeleri > El İşi Modelleri ve Altlıkları: El İşi Köpüğü ve Strafor; El İşi Ahşapları ve Modelleri; Kağıt Hamuru Modelleri; Çelenk ve Çiçek Çerçeveleri
fr: Arts et loisirs > Loisirs et arts créatifs > Loisirs créatifs > Matériaux pour loisirs créatifs > Formes et bases pour loisirs créatifs: Créamousse et styromousse; Pièces de bois et formes pour loisirs créatifs; Formes en papier mâché; Couronnes et cadres floraux
ro-RO: Artă și divertisment > Hobby-uri și artă > Artizanat > Materiale pentru artă/artizanat > Forme și baze pentru proiecte de artizanat: Spumă și polistiren pentru proiecte de artizanat; Lemn și forme pentru proiecte de artizanat; Forme din papier mâché; Cadre în formă de coroane și florale
es: Arte y ocio > Hobbies y artes creativas > Manualidades > Materiales para manualidades > Bases y formas: Espuma y poliestireno extrusionado para artesanía; Formas y tallas en madera; Formas de papel maché; Marcos y coronas florales
pt-PT: Artes e lazer > Passatempos e artes criativas > Artes e trabalhos manuais > Materiais para artes e trabalhos manuais > Bases e formas para trabalhos manuais: Espuma e isopor para trabalhos manuais; Madeira e formas para trabalhos manuais; Formas de papel maché; Estruturas de grinaldas e florais